# 关于企业清算

提问人：暖玉生烟 时间：2011-04-02 13:45:15
请教各位： 企业股东会决议进行清算是否进意味着公司进入了清算程序？ 一般公司应算之前，半成品，产成品如何处理呢？ 进入清算程序之后，如果产品销售，是否不能计上销售收入？
没有清算的实际经验，还望大家赐教

回答人：chenyiwei
一般在法律上以清算组成立日作为清算期的开始日。 实务中，很多企业在进入法律上的清算期之前已经歇业了一段时间，并开始陆续处置资产、遣散员工等，因此到清算开始时，实际上非货币资产的留存已经不多。对清算开始时尚留存的非货币资产，应当通过变卖、拍卖等方式变现，所得用于清偿债务，如有剩余可作为剩余财产分配给股东。在确保负债得到足额偿还的前提下，清算结束时如果有部分非货币资产尚未变现的，也可由母公司直接以非货币资产的形式收回其对该子公司的投资。